fkv-möötti 10.05.2023
Paikalla: *Aili, Tobias, Thomas*

# Assiilista: 
- Möötti käänttääjiitten kanssa
- Paikannimet
- git (Tower)
- Tulossa
- Tapaaminen


# Möötti käänttääjiitten kanssa
- Samarbeide om oversetting av terminologi
- Vi legger til i korpus, og kan samtidig legge til nye oversatte ord ved tospråklige tekster. Korpus --> missing-liste fra den norske teksten --> hente tilsvarende ord fra den kvenske oversatte teksten, og få det inn i ordboka.
- hvilke problemer eller ønsker har oversetterne?
- sanalistat: norskord        N        kvenskord (bruk TAB mellom ordene)
* Trond, Pirjo, Reidulf, Merethe mukaan
* kunka saaha automatikki siihen ette koko aijan oon uussii listoi sanoista mikkä saattaa lisätä
* Ehotus: sanalistat tulhaan missinglistoista mikkä tulhaan käänöksistä. 
* Thomas kattoo sannoi norjaksi, sitte Aili ja käänttääjät kattothaan kvääniksi ja sitte Tobias saattaa lisätä net. 
* Yhtheinen mooli sannoin määrästä jonka sovithaan käänttääjiitten kans

# Paikannimet
* Uudet paikannimiparadigmat on nyt netissä (paitsi Pillavuono)

# git (Tower)
* Yhä enemmän git svn:in sijaan. Meidän pitäisi järjestää möötti Giellatekno/Divvunin kanssa, jossa puhutaan gitistä. Maksaako Kainun institutti työntekijöille Towerin? Opplæring?

# Tulossa
Meidän pitää käydä läpi nämä asiat Tobiaksen kanssa:
* Korpus (svn --> git) 
* Oikeinkirjoitusohjelma
* käydä läpi twolc-säännöt (Tobiaksella on feili-sanalista)

# Tapaaminen
* Fyysinen möötti Tromssassa kesäkuussa?
